臺灣嘉義地方法院刑事判決　　　　　　　100年度易字第718號
公　訴　人　臺灣嘉義地方法院檢察署檢察官
被　　　告　黃建達
　　　　　　陳冠雄
上列被告等因重利等案件，經檢察官提起公訴（100年度偵字第
678、1443、2300、2311號），被告等就被訴事實均為有罪之陳
述，本院合議庭裁定由受命法官獨任行簡式審判程序，判決如下
：
    主  文
黃建達犯附表三編號1至8所示各罪（其中附表三編號3至8所示之
罪，均累犯），應執行有期徒刑捌月，如易科罰金，以新臺幣壹
仟元折算壹日。扣案空白本票參本、空白現金保管條壹本、重利
空白帳單拾張、借款人重利表（含通訊名冊）肆張、帳冊柒本、
討債海報壹張、骰子壹盒（貳拾個）、撲克牌貳拾陸副、賭博次
數牌參組、籌碼牌壹仟壹佰伍拾張、計算機壹臺、賭場開銷帳冊
壹本、賭客名冊壹張、空白球賽抽頭單肆拾參張、網路個人資料
名冊肆張、網路球賽傳真單參張，均沒收。
陳冠雄犯附表三編號9、10所示貳罪，均累犯，應執行有期徒刑
肆月，如易科罰金，以新臺幣壹仟元折算壹日。扣案帳本肆本、
電腦主機壹臺及六合彩簽單柒張，均沒收。
    犯 罪 事 實
一、黃建達（原姓名黃燕飛）前因賭博案件，經本院於民國98年
    8月31日，以98年度朴簡字第249號判決判處有期徒刑3月，
    於同年9月21日確定，甫於99年8月6日易服社會勞動執行完
    畢。詎其仍不知警惕，猶為下列犯行：
  (一)基於乘他人急迫貸以金錢，而取得與原本顯不相當之重利犯
    意，乘如附表二所示阮氏芳、阮玉清、林晁瑜、許家蓁、邱
    文菁等5人急需用錢之際，於如附表二所示之時間及地點，
    貸以如附表二所示之金錢予阮氏芳等5人，並以如附表二所
    示之利率，收取與原本顯不相當之重利。經警於100年1月20
    日上午8時20分許，搜索嘉義縣朴子市○○路○段847號其住
    處，扣得許家蓁所簽發之本票1張及其國民身分證1枚、重利
    空白帳單10張等物。
  (二)與謝宗伯（由本院另行審理）共同基於賭博與意圖營利，供
    給賭博場所及聚眾賭博之犯意聯絡，先於99年3月間某日起
    提供嘉義縣朴子市○○路○段622號「凱莉美甲沙龍店」，嗣
    因租期屆至，承前揭賭博與供給賭博場所及聚眾賭博之犯意
    ，於99年6月間某日搬遷至嘉義縣朴子市○○路○段847號等
    不特定公眾得出入之處所，作為賭博場所，並提供撲克牌為
    賭具及籌碼，聚集阮金鳳（所涉賭博犯行，另經本院判處罰
    金在案）、葉坤龍（所涉賭博犯行，另經本院判處罰金在案
    ）及眾多越南女子等不特定人進行「妞妞」方式之賭博，其
    賭法為以黃建達、謝宗伯或賭客為莊家，阮金鳳或葉坤龍等
    其餘賭客為閒家，最多可10家閒家與莊家同時對賭，由莊家
    以外之賭客任意押注金錢，5張牌中其中3張加起來須有10點
    、20點、30點後，再以剩下2張牌相加點數與莊家比大小對
    賭，賭客或黃建達、謝宗伯以外之莊家每贏新臺幣（下同）
    3,000元，黃建達、謝宗伯從中抽頭牟利100元。
  (三)黃建達另基於賭博與意圖營利，供給賭博之公共資訊傳輸場
    所及聚眾賭博之犯意，自99年10月中旬某日起，在嘉義縣朴
    子市○○○○路咖啡店，連結網際網路登入「九九運動網」
    、「華爾街運動網」經營賭博網站，提供美國職籃比賽供許
    家蓁（所涉賭博犯嫌，由檢察官另行處理）等不特定賭客下
    注簽賭，由黃建達提供賭客帳號、密碼及下注額度，再由賭
    客自行登入簽賭網站押注，以當日美國職籃比賽當日有比賽
    之球隊與黃建達對賭，若賭客所下注之球隊贏球，可獲得所
    下注金額95％之彩金，若輸球則下注金額全歸黃建達所有，
    黃建達即以此方式意圖營利供給賭博公共資訊傳輸場所、聚
    眾賭博財物並與之對賭。
  (四)於99年11月14日凌晨1時許，黃建達因討債不遂，受言語刺
    激，竟基於傷害人身體之犯意，在嘉義縣朴子市綠色奇蹟餐
    廳，出手毆打阮氏芳，致阮氏芳受有右上臂擦挫傷5.5乘1公
    分、左小腿淤傷5乘7公分、左臉頰淤傷1.5乘1.5公分、右後
    背擦傷3乘1公分之傷害。
  (五)嗣經警於100年1月20日上午8時20分許，搜索嘉義縣朴子市
    ○○路○段847號其住處，扣得空白本票3本、空白現金保管
    條1本、重利空白帳單10張、借款人重利表（含通訊名冊）4
    張、帳冊7本、討債海報1張、借款人本票7張、借款人證件
    影本4張、還款證明單1張、骰子1盒（20個）、撲克牌26 副
    、賭博次數牌3組、籌碼牌1150張、計算機1臺、賭場開銷帳
    冊1本、賭客名冊1張、電腦主機1臺、空白球賽抽頭單43張
    、網路個人資料名冊4張、網路球賽傳真單3張等物。
二、陳冠雄前因妨害公務、違反毒品危害防制條例等案件，分別
    經臺灣高雄地方法院、臺灣臺北地方法院分別判處有期徒刑
    4月、1年2月，並應執行有期徒刑1年5月確定，嗣經減為應
    執行有期徒刑8月15日，於96年7月7日縮短刑期執行完畢。
    詎其仍不知警惕，猶意圖營利，基於賭博、提供賭博公共資
    訊傳輸場所及聚眾賭博之犯意：
  (一)自99年3月初起至同年12月止，在嘉義縣朴子市大葛里大
    榔109之3號其居所內，連結網際網路登入「36588運動網」
    經營賭博網站，提供我國、美國職棒比賽供鄭銘政（所涉賭
    博犯嫌，由檢察官另行處理）、真實姓名年籍不詳綽號「阿
    姐」、「阿牛」等不特定賭客下注簽賭，由陳冠雄提供賭戶
    帳號、密碼及下注額度，再由賭戶自行登入簽賭網站押注，
    以當日我國、美國職棒比賽當日有比賽之球隊與陳冠雄對賭
    ，若賭客所下注之球隊贏球，可獲得所下注金額95％之彩金
    ，若輸球則下注金額全歸陳冠雄所有，陳冠雄即以此方式意
    圖營利供給賭博公共資訊傳輸場所、聚眾賭博財物並與之對
    賭。
  (二)自99年12月間起，在上址經營香港六合彩簽賭站，以賭客每
    簽1支收取一定比例之金額，聚集不特定人下注簽賭香港六
    合彩。嗣警於100年1月20日上午8時48分許，搜索上址，扣
    得六合彩簽單7張及帳本1本、電腦主機1臺等物。
三、案經嘉義縣警察局移送臺灣嘉義地方法院檢察署檢察官偵查
    起訴。
    理  由
一、本件係經被告黃建達、陳冠雄2人於準備程序當庭表示認罪
    ，而經本院裁定以簡式審判程序加以審理，則依據刑事訴訟
    法第273條之2、同法第159條第2項之規定，不適用傳聞法則
    有關限制證據能力之相關規定，合先敘明。
二、上揭犯罪事實分據被告黃建達、陳冠雄2人於警、偵訊及本
    院審理時坦認無誤，並有附表一所示證據清單足資佐證，足
    見被告黃建達、陳冠雄2人自白核與事實相符，本案事證明
    確，均堪認定。
三、按刑法重利罪成立之要件為乘人急迫，輕率或無經驗，貸以
    金錢或其他物品，而取得與原本顯不相當之重利，即係指明
    知他人出於急迫、輕率或無經驗，而利用機會故為貸與，至
    於利息部分，就原本利率、時期核算及參酌當地之經濟狀況
    ，較之一般債務之利息，顯有特殊之超額者而言。又民間高
    利借貸每有於借貸之初支付本金時，先扣除利息者，則應認
    貸款之人已取得利息。查被告黃建達如附表二所示各次貸款
    行為所取得之利息，顯已超過民法所規定年利率不得超過20
    ％最高限制甚多，可知附表二所示各借款人若非出於急迫，
    當不致向被告黃建達借如此高利之貸款，堪認被告黃建達顯
    係乘不特定人出於急迫而舉債濟急，預定苛刻條件，利用機
    會故為貸與，且就原本利率、時期核算及參酌當地之經濟狀
    況，較之一般債務之利息，顯有特殊之超額，是被告黃建達
    確有取得與原本顯不相當之重利無訛。次按所謂之「賭博場
    所」，只要有一定之所在可供人賭博財物即可，非謂須有可
    供人前往之一定空間場地始足當之。且以現今科技之精進，
    電話、傳真、網路均可為傳達賭博訊息之工具，而以傳真或
    電話或透過網際網路之方式簽注號碼賭博財物，與親自到場
    簽注賭博財物，僅係行為方式之差異而已，並不影響其為犯
    罪行為之認定（最高法院94年度臺非字第108號判決意旨參
    照）。是以，用電腦設備連接網際網路上網，堪認屬可供不
    特定人得以共見共聞之公共資訊傳輸場所，揆諸上揭實務見
    解，提供簽賭網站帳號、密碼，以電腦設備連接上網而在公
    開簽賭網站賭博財物，應認已符合在公眾得出入場所賭博及
    聚眾賭博、供給賭博場所之犯罪構成要件。故核被告黃建達
    如犯罪事實欄一、(一)所為，均係犯刑法第344條之重利罪；
    被告黃建達如犯罪事實欄一、(二)、(三)及被告陳冠雄如犯罪事
    實欄二、(一)所為，均係犯刑法第268條之意圖營利供給賭博
    場所罪、意圖營利聚眾賭博及同法第266條1項前段之賭博罪
    ；被告黃建達如犯罪事實欄一、(四)所為，係犯刑法第277條
    第1項之傷害罪；被告陳冠雄如犯罪事實欄二、(二)所為，係
    犯刑法第268條之意圖營利供給賭博場所罪、意圖營利聚眾
    賭博。被告黃建達與共犯謝宗伯就犯罪事實欄一、(二)所載犯
    行，有犯意聯絡及行為分擔，為共同正犯。被告黃建達於附
    表二編號1、2所示向借款人阮氏芳、於附表二編號3、4所示
    向借款人阮玉清、於附表二編號7、8所示向借款人邱文菁分
    別收取利息，各係基於單一犯意，於密接時間內，接續借款
    與同一被害人，並向同一被害人收取利息，侵害同一被害人
    法益，均為接續犯，各應包括論以一罪。又按刑事法若干犯
    罪行為態樣，本質上原具有反覆、延續實行之特徵，立法時
    既予特別歸類，定為犯罪構成要件之行為要素，則行為人基
    於概括之犯意，在密切接近之一定時、地持續實行之複次行
    為，倘依社會通念，於客觀上認為符合一個反覆、延續性之
    行為觀念者，於刑法評價上，即應僅成立一罪；學理上所稱
    「集合犯」之職業性、營業性或收集性等具有重複特質之犯
    罪均屬之（最高法院著有95年度臺上字第1079號判決可資參
    照）；被告黃建達前揭所犯犯罪事實欄一、(二)、(三)及被告陳
    冠雄所犯犯罪事實欄二、(一)、(二)等犯行，均係密集多次供給
    賭博場所、聚眾賭博並參與對賭（被告陳冠雄所犯犯罪事實
    欄二(二)部分，並未親自參與賭博）之行為，具有反覆、延續
    實行之特徵，從而在行為概念上，均應評價認係包括一罪之
    集合犯。被告黃建達如犯罪事實欄一、(二)、(三)、陳冠雄如犯
    罪事實欄二、(一)等犯行，均各以一行為觸犯上開三罪名、陳
    冠雄如犯罪事實欄二、(二)之犯行，係以一行為觸犯二罪名，
    均為想像競合犯，應各從一情節較重之意圖營利聚眾賭博罪
    處斷。被告黃建達所犯如附表二所示5次重利、2次聚眾賭博
    及1次傷害犯行；被告陳冠雄所犯2次聚眾賭博犯行，均犯意
    各別，行為互殊，應予分論併罰。另被告黃建達、陳冠雄分
    別有如犯罪事實所載之犯罪科刑執行情形，此有臺灣高等法
    院被告前案紀錄表2份在卷可稽，其等前受有期徒刑執行完
    畢，於5年以內故意再犯本件有期徒刑以上之罪（被告黃建
    達所犯附表三編號3至8及被告陳冠雄所犯附表三編號9、10
    各罪），俱為累犯，均應依刑法第47條第1項之規定各加重
    其刑。爰審酌被告黃建達不思正途獲取金錢，反利用他人急
    迫之際而牟取厚利，嚴重破壞社會金融秩序、被告黃建達、
    陳冠雄均不循正途賺取金錢，竟經營賭場、賭博網站或六合
    彩簽注站，供不特定賭客以電話或電腦網路下注簽賭，助長
    社會投機心態，被告黃建達更因倒債受激，憤而毆打被害人
    阮氏芳之犯罪情節，並考量其等經營賭博之時間、獲利狀況
    ，以及犯罪後均坦承犯行，被告黃建達事後與被害人等均達
    成和解（傷害部分業與被害人阮氏芳，未撤回告訴），並取
    得其等諒解之態度尚佳等一切情狀，各量處如附表三所示之
    刑，並分別諭知易科罰金之折算標準及各定如主文第一、二
    項所示之應執行刑，併諭知易科罰金之折算標準，以示懲儆
    。
四、附表一編號2所載扣案物品，其中骰子1盒（20個）、撲克牌
    26副、賭博次數牌3組、籌碼牌1150張及附表一編號4所載扣
    案之六合彩簽單7張，係當場賭博之器具，依同法第266條第
    2項規定，不問屬於犯人與否，沒收之，係採義務沒收主義
    ，自應優先於採職權主義之同法第38條第1項第2款而為適用
    （最高法院87年度臺非字第207號判決參照）。另附表一編
    號1所載扣案之空白本票3本、空白現金保管條1本、重利空
    白帳單10張、借款人重利表（含通訊名冊）4張、帳冊7本、
    討債海報1張，為被告黃建達所有供本案重利犯行所用；附
    表一編號2所載計算機1臺、賭場開銷帳冊1本、賭客名冊1
    張、空白球賽抽頭單43張、網路個人資料名冊4張、網路球
    賽傳真單3張等物，係被告黃建達所有，供犯本案聚眾賭博
    犯行所用；附表一編號4所載帳本4本及電腦主機1臺等物，
    則為被告陳冠雄所用，供如附表三編號9所示聚眾賭博犯行
    所用之物，均應依刑法第38條第1項第2款規定沒收。至扣案
    債務人本票係被害人等借款質押之物，被害人等仍應清償借
    款本金及法定限制內之利息，被告黃建達則應返還上開質押
    物品，故上開票據所載面額其中部分係本金及法定限制內之
    利息，至限制外之重利固係犯罪所得，然限制內之利息即非
    犯罪所得，因該張本票不得分割，自不能全部視為犯罪所得
    。而刑法第38條第1項第3款所謂因犯罪所得之物，係指該物
    全部係犯罪所得而言，如非全部而僅係不能分割之其中一部
    係犯罪所得，自不得視為全部犯罪所得予以沒收。上開本票
    既非全係犯罪所得之物，爰不予宣告沒收，附此敘明。（87
    年11月臺灣高等法院暨所屬法院87年法律座談會結論參照）
    。至其餘扣案物品，或非被告所有，或與本案犯行無關，爰
    不另為沒收之諭知，附此敘明。
據上論結，應依刑事訴訟法第273條之1第1項、第299條第1項前
段、刑法第28條、第344條、第266條、第268條、第277條第1項
、第47條第1項、第41條第1項前段、第8項、第51條第5款、第38
條第1項第2款，刑法施行法第1條之1第1項、第2項前段，判決如
主文。
本案經檢察官李鵬程到庭執行職務
中    華    民    國  100    年    11    月    30    日
                  刑事第四庭    法  官  王慧娟
以上正本證明與原本無異。
如不服本判決應於收受判決後10日內向本院提出上訴書狀，並應
敘述具體理由；其未敘述上訴理由者，應於上訴期間屆滿後20日
內向本院補提理由書（均須按他造當事人之人數附繕本）「切勿
逕送上級法院」。告訴人或被害人如對於本判決不服者，應具備
理由請求檢察官上訴，其上訴期間之計算係以檢察官收受判決正
本之日期為準。
                                書記官  高文靜
中    華    民    國  100    年    11    月    30    日
附錄法條：
中華民國刑法第266條
在公共場所或公眾得出入之場所賭博財物者，處 1 千元以下罰
金。但以供人暫時娛樂之物為賭者，不在此限。
當場賭博之器具與在賭檯或兌換籌碼處之財物，不問屬於犯人與
否，沒收之。
中華民國刑法第268條
意圖營利，供給賭博場所或聚眾賭博者，處 3 年以下有期徒刑
，得併科 3 千元以下罰金。
中華民國刑法第277條第1項
傷害人之身體或健康者，處 3 年以下有期徒刑、拘役或 1 千元
以下罰金。
中華民國刑法第344條
乘他人急迫、輕率或無經驗貸以金錢或其他物品，而取得與原本
顯不相當之重利者，處 1 年以下有期徒刑、拘役或科或併科 1
千元以下罰金。
附表一、證據清單
┌──┬────────────────┬─────────┐
│編號│證據名稱                        │待證事實          │
├──┼────────────────┼─────────┤
│ 1  │1.被告黃建達之自白。            │犯罪事實欄一、(一)所│
│    │2.證人阮氏芳、阮玉清、林晁瑜、許│載重利犯行。      │
│    │  家蓁、邱文菁、洪振民、蕭清華等│                  │
│    │  人之證述。                    │                  │
│    │3.搜索扣押筆錄及扣押物品目錄表1 │                  │
│    │  份在卷。                      │                  │
│    │4.空白本票3本、空白現金保管條1本│                  │
│    │  、重利空白帳單10張、借款人重利│                  │
│    │  表（含通訊名冊）4張、帳冊7本、│                  │
│    │  討債海報1張、借款人本票7張、借│                  │
│    │  款人證件影本4張、還款證明單1張│                  │
│    │  等扣案。                      │                  │
│    │5.同案被告阮金鳳、謝宗伯之供述。│                  │
├──┼────────────────┼─────────┤
│ 2  │1.被告黃建達於警、偵及本院審理時│犯罪事實欄一、(二)、│
│    │  之自白。                      │(三)所載聚眾賭博犯行│
│    │2.共犯謝宗伯之供述。            │。                │
│    │3.證人許家蓁、洪振民、阮金鳳、葉│                  │
│    │  名家(原姓名葉坤龍)之證述。    │                  │
│    │4.搜索扣押筆錄及扣押物品目錄表1 │                  │
│    │  份在卷。                      │                  │
│    │5.骰子1盒（20個）、撲克牌26副、 │                  │
│    │  、賭博次數牌3組、籌碼牌1150張 │                  │
│    │  、計算機1臺、賭場開銷帳冊1本、│                  │
│    │  賭客名冊1張、電腦主機1臺、空白│                  │
│    │  球賽抽頭單43張、網路個人資料名│                  │
│    │  冊4張、網路球賽傳真單3張等物扣│                  │
│    │  案。                          │                  │
├──┼────────────────┼─────────┤
│ 3  │1.被告黃建達之自白。            │犯罪事實欄一、(四)之│
│    │2.證人即告訴人阮玉芳之證述。    │傷害犯行。        │
│    │3.行政院衛生署朴子醫院傷害診斷書│                  │
│    │  1紙、阮玉芳受傷照片3張。      │                  │
├──┼────────────────┼─────────┤
│ 4  │1.被告陳冠雄之自白。            │犯罪事實欄二、(一)、│
│    │2.證人鄭銘政、被告陳冠雄之妻李素│(二)之聚眾賭博犯行。│
│    │  禎之證述。                    │                  │
│    │3.搜索扣押筆錄及扣押物品目錄表1 │                  │
│    │  份在卷。                      │                  │
│    │4.六合彩簽單7張及帳本4本、電腦主│                  │
│    │  機1臺等物扣案。               │                  │
└──┴────────────────┴─────────┘
附表二：
┌─┬───┬────┬───────┬───┬──────────┐
│編│借款人│時間    │地點          │金錢  │ 利率               │
│號│      │        │              │      │                    │
├─┼───┼────┼───────┼───┼──────────┤
│1 │阮氏芳│99年3 月│嘉義縣朴子市南│3萬元 │利息6,000元先扣，本 │
│  │      │間某日  │通路3段847 號 │      │金應於30日內按日攤還│
│  │      │        │              │      │（年息約240％）     │
├─┼───┼────┼───────┼───┼──────────┤
│2 │阮氏芳│99年3 月│同上          │2萬元 │每10日利息3,000元（ │
│  │      │間某日（│              │      │年息約540％）       │
│  │      │起訴書誤│              │      │                    │
│  │      │載）    │              │      │                    │
├─┼───┼────┼───────┼───┼──────────┤
│3 │阮玉清│98年間某│嘉義縣朴子市美│3萬元 │利息6,000元先扣，本 │
│  │      │日      │鳳越南小吃店  │      │金應於30日內按日攤還│
│  │      │        │              │      │（年息約240％）     │
├─┼───┼────┼───────┼───┼──────────┤
│4 │阮玉清│98年間  │嘉義縣朴子市美│先後3 │3次均每20日利息1,000│
│  │      │        │鳳越南小吃店  │次各1 │元（年息約180％）   │
│  │      │        │              │萬元  │                    │
├─┼───┼────┼───────┼───┼──────────┤
│5 │林晁瑜│99年10  │嘉義縣太保市棒│4萬元 │每10日利息4,000元（ │
│  │      │月間某日│球三街156號2樓│      │年息360％）         │
│  │      │（起訴書│威風撞球場    │      │                    │
│  │      │誤載）  │              │      │                    │
├─┼───┼────┼───────┼───┼──────────┤
│6 │許家蓁│99年11月│嘉義市○○路2 │先後5 │5次均每10日利息2,600│
│  │      │間起至  │段596號       │次各2 │元（年息約468％）   │
│  │      │100年1月│              │萬元  │                    │
│  │      │間止    │              │      │                    │
├─┼───┼────┼───────┼───┼──────────┤
│7 │邱文菁│99年9 月│嘉義縣朴子市某│3萬元 │利息6,000元先扣，本 │
│  │      │間某日  │處            │      │金應於30日內按日攤還│
│  │      │        │              │      │（年息約240％）     │
├─┼───┼────┼───────┼───┼──────────┤
│8 │邱文菁│99年9 月│嘉義縣朴子市某│先後2 │2次均每萬元每10日利 │
│  │      │間      │處            │次各3 │息1,000元（年息約360│
│  │      │        │              │萬元、│％）                │
│  │      │        │              │2萬元 │                    │
└─┴───┴────┴───────┴───┴──────────┘
附表三
被告黃建達、陳冠雄所犯罪名及科處罪刑
┌─┬───┬──────┬────────────────────┐
│編│ 被告 │犯罪事實    │科處罪刑                                │
│號│      │            │                                        │
├─┼───┼──────┼────────────────────┤
│1 │黃建達│犯罪事實欄一│犯重利罪，處有期徒刑貳月，如易科罰金，以│
│  │      │(一)即附件二編│新臺幣壹仟元折算壹日，扣案空白本票參本、│
│  │      │號1.2所示重 │空白現金保管條壹本、重利空白帳單拾張、借│
│  │      │利犯行      │款人重利表（含通訊名冊）肆張、帳冊柒本、│
│  │      │            │討債海報壹張均沒收。                    │
├─┤      ├──────┼────────────────────┤
│2 │      │犯罪事實欄一│犯重利罪，處有期徒刑貳月，如易科罰金，以│
│  │      │(一)即附件二編│新臺幣壹仟元折算壹日，扣案空白本票參本、│
│  │      │號3.4所示重 │空白現金保管條壹本、重利空白帳單拾張、借│
│  │      │利犯行      │款人重利表（含通訊名冊）肆張、帳冊柒本、│
│  │      │            │討債海報壹張均沒收。                    │
├─┤      ├──────┼────────────────────┤
│3 │      │犯罪事實欄一│犯重利罪，累犯，處有期徒刑參月，如易科罰│
│  │      │(一)即附件二編│金，以新臺幣壹仟元折算壹日，扣案空白本票│
│  │      │號5所示重利 │參本、空白現金保管條壹本、重利空白帳單拾│
│  │      │犯行        │張、借款人重利表（含通訊名冊）肆張、帳冊│
│  │      │            │柒本、討債海報壹張均沒收。              │
├─┤      ├──────┼────────────────────┤
│4 │      │犯罪事實欄一│犯重利罪，累犯，處有期徒刑參月，如易科罰│
│  │      │(一)即附表二編│金，以新臺幣壹仟元折算壹日，扣案空白本票│
│  │      │號6所示重利 │參本、空白現金保管條壹本、重利空白帳單拾│
│  │      │犯行        │張、借款人重利表（含通訊名冊）肆張、帳冊│
│  │      │            │柒本、討債海報壹張均沒收。              │
├─┤      ├──────┼────────────────────┤
│5 │      │犯罪事實欄一│犯重利罪，累犯，處有期徒刑參月，如易科罰│
│  │      │(一)即附表二編│金，以新臺幣壹仟元折算壹日，扣案空白本票│
│  │      │號7、8所示重│參本、空白現金保管條壹本、重利空白帳單拾│
│  │      │利犯行      │張、借款人重利表（含通訊名冊）肆張、帳冊│
│  │      │            │柒本、討債海報壹張均沒收。              │
├─┤      ├──────┼────────────────────┤
│6 │      │犯罪事實欄一│共同犯圖利聚眾賭博罪，累犯，處有期徒刑肆│
│  │      │(二)所載聚眾賭│月，如易科罰金，以新臺幣壹仟元折算壹日。│
│  │      │博犯行      │扣案骰子壹盒（貳拾個）、撲克牌貳拾陸副、│
│  │      │            │賭博次數牌參組、籌碼牌壹仟壹佰伍拾張、計│
│  │      │            │算機壹臺、賭場開銷帳冊壹本、賭客名冊壹張│
│  │      │            │均沒收。                                │
├─┤      ├──────┼────────────────────┤
│7 │      │犯罪事實欄一│犯圖利聚眾賭博罪，累犯，處有期徒刑參月，│
│  │      │(三)所載聚眾賭│如易科罰金，以新臺幣壹仟元折算壹日。扣案│
│  │      │博犯行      │空白球賽抽頭單肆拾參張、網路個人資料名冊│
│  │      │            │肆張、網路球賽傳真單參張等物扣案。      │
├─┤      ├──────┼────────────────────┤
│8 │      │犯罪事實欄一│犯傷害罪，累犯，處有期徒刑參月，如易科罰│
│  │      │(四)載傷害犯行│金，以新臺幣壹仟元折算壹日。            │
├─┼───┼──────┼────────────────────┤
│9 │陳冠雄│犯罪事實欄二│犯圖利聚眾賭博罪，累犯，處有期徒刑參月，│
│  │      │(一)所載聚眾賭│如易科罰金，以新臺幣壹仟元折算壹日。扣案│
│  │      │博犯行      │電腦主機壹臺及帳本肆本，均沒收。        │
├─┤      ├──────┼────────────────────┤
│10│      │犯罪事實欄二│犯圖利聚眾賭博罪，累犯，處有期徒刑參月，│
│  │      │(一)所載聚眾賭│如易科罰金，以新臺幣壹仟元折算壹日。扣案│
│  │      │博犯行      │六合彩簽單柒張均沒收。                  │
└─┴───┴──────┴────────────────────┘